Config:
  hfst:
    Gen: ../../../src/generator-dict-gt-norm.hfst
    Morph: ../../../src/analyser-dict-gt-norm.hfst
  xerox:
    Gen: ../../../src/generator-dict-gt-norm.xfst
    Morph: ../../../src/analyser-dict-gt-norm.xfst
    App: lookup

Tests:

  Verb - moonnâđ: # ML checked

    moonnâđ+V+Inf: moonnâđ
    moonnâđ+V+Der/Pass+V+Inf: monnuđ
    moonnâđ+V+Der/Pass+V+Ind+Prs+Sg1: monnuum
    moonnâđ+V+Der/Pass+V+Ind+Prs+Sg2: monnuuh
    moonnâđ+V+Der/Pass+V+Ind+Prs+Sg3: mannoo
    moonnâđ+V+Der/Pass+V+Ind+Prs+Du1: mannojeen
    moonnâđ+V+Der/Pass+V+Ind+Prs+Du2: monnuuvettee
    moonnâđ+V+Der/Pass+V+Ind+Prs+Du3: monnuv
    moonnâđ+V+Der/Pass+V+Ind+Prs+Pl1: monnup
    moonnâđ+V+Der/Pass+V+Ind+Prs+Pl2: monnuuvetteđ
    moonnâđ+V+Der/Pass+V+Ind+Prs+Pl3: mannojeh
    moonnâđ+V+Der/Pass+V+Ind+Prt+Sg1: mannojim
    moonnâđ+V+Der/Pass+V+Ind+Prt+Sg2: mannojih
    moonnâđ+V+Der/Pass+V+Ind+Prt+Sg3: monnui
    moonnâđ+V+Der/Pass+V+Ind+Prt+Du1: monnuim
    moonnâđ+V+Der/Pass+V+Ind+Prt+Du2: monnuid
    moonnâđ+V+Der/Pass+V+Ind+Prt+Du3: monnuin
    moonnâđ+V+Der/Pass+V+Ind+Prt+Pl1: monnuim
    moonnâđ+V+Der/Pass+V+Ind+Prt+Pl2: monnuid
    moonnâđ+V+Der/Pass+V+Ind+Prt+Pl3: mannojii
    moonnâđ+V+Der/Pass+V+Cond+Prs+Sg1: monnuuččim
    moonnâđ+V+Der/Pass+V+Cond+Prs+Sg2: monnuuččih
    moonnâđ+V+Der/Pass+V+Cond+Prs+Sg3: monnuuččij
    moonnâđ+V+Der/Pass+V+Cond+Prs+Du1: monnuuččáim
    moonnâđ+V+Der/Pass+V+Cond+Prs+Du2: monnuuččáid
    moonnâđ+V+Der/Pass+V+Cond+Prs+Du3: monnuuččáin
    moonnâđ+V+Der/Pass+V+Cond+Prs+Pl1: monnuuččijm
    moonnâđ+V+Der/Pass+V+Cond+Prs+Pl2: monnuuččijd
    moonnâđ+V+Der/Pass+V+Cond+Prs+Pl3: monnuuččii
    moonnâđ+V+Der/Pass+V+Pot+Prs+Sg1: monnuužeem
    moonnâđ+V+Der/Pass+V+Pot+Prs+Sg2: monnuužeeh
#    moonnâđ+V+Der/Pass+V+Pot+Prs+Sg3: moonuš
    moonnâđ+V+Der/Pass+V+Pot+Prs+Du1: monnuužeen
    moonnâđ+V+Der/Pass+V+Pot+Prs+Du2: moonušvettee
    moonnâđ+V+Der/Pass+V+Pot+Prs+Du3: monnuužává
    moonnâđ+V+Der/Pass+V+Pot+Prs+Pl1: monnuužep
    moonnâđ+V+Der/Pass+V+Pot+Prs+Pl2: moonušvetteđ
    moonnâđ+V+Der/Pass+V+Pot+Prs+Pl3: monnuužeh
    moonnâđ+V+Der/Pass+V+Ind+Prs+ConNeg: monnuu
    moonnâđ+V+Der/Pass+V+Ind+Prt+ConNeg: monnum
    moonnâđ+V+Der/Pass+V+Cond+Prs+ConNeg: monnuuččii
    moonnâđ+V+Der/Pass+V+Pot+Prs+ConNeg: monnuužii
    moonnâđ+V+Der/Pass+V+PrsPrc: monnujeijjee
    moonnâđ+V+Der/Pass+V+PrfPrc: monnum
    moonnâđ+V+Der/Pass+V+Actio+Nom: monnum
    moonnâđ+V+Der/Pass+V+Actio+Ess: monnuumin
    moonnâđ+V+Der/Pass+V+Actio+Loc: monnuumist
    moonnâđ+V+Der/Pass+V+Actio+Ill: monnuumân
    moonnâđ+V+Der/Pass+V+Ger: monnuudijn
    moonnâđ+V+Der/Pass+V+VAbess: monnuuhánnáá
    moonnâđ+V+Der/d+V+Ind+Prs+Sg1: monâdâm
    moonnâđ+V+Der/d+V+Ind+Prs+Sg2: monâdah
    moonnâđ+V+Der/d+V+Ind+Prs+Sg3: moonâd
    moonnâđ+V+Der/d+V+Ind+Prs+Du1: monâdeen
    moonnâđ+V+Der/d+V+Ind+Prs+Du2: moonâdvettee
    moonnâđ+V+Der/d+V+Ind+Prs+Du3: monâdává
    moonnâđ+V+Der/d+V+Ind+Prs+Pl3: monâdeh
    moonnâđ+V+Der/d+V+Ind+Prs+ConNeg: moonâd
    moonnâđ+V+Der/d+V+Ind+Prt+Sg1: monâdim
    moonnâđ+V+Der/d+V+Ind+Prt+Sg3: monâdij
    moonnâđ+V+Der/d+V+Ind+Prt+Pl3: monâdii
    moonnâđ+V+Der/d+V+Cond+Prs+Sg1: monâdiččim
    moonnâđ+V+Der/d+V+Cond+Prs+Sg3: monâdičij
    moonnâđ+V+Der/d+V+Pot+Prs+Sg1: monâdižžeem
    moonnâđ+V+Der/d+V+Pot+Prs+Sg3: monâdiš
    moonnâđ+V+Der/d+V+Ind+Prs+ConNeg: moonâd
    moonnâđ+V+Der/d+V+Ind+Prt+ConNeg: monâdâm
    moonnâđ+V+Der/d+V+Pot+Prs+ConNeg: monâdižžii
    moonnâđ+V+Der/d+V+PrfPrc: monâdâm
    moonnâđ+V+Der/d+V+VAbess: moonâdhánnáá
    moonnâđ+V+Der/d+V+Actio+Nom: monâdem
    moonnâđ+V+Der/d+V+Actio+Ill: moonâdmân
    moonnâđ+V+Der/d+V+Actio+Ess: moonâdmin
    moonnâđ+V+Der/d+V+Actio+Loc: moonâdmist
    moonnâđ+V+Der/d+V+Actio+Com: moonâddijn
    moonnâđ+V+Der/d+V+Actio+Com+PxSg1: moonâddijnân
    moonnâđ+V+Der/d+V+Actio+Com+PxSg2: moonâddijnâd
    moonnâđ+V+Der/d+V+Actio+Com+PxSg3: moonâddijnis
    moonnâđ+V+Der/d+V+Ger: moonâddijn
    moonnâđ+V+Der/st+V+Ind+Prs+Sg1: monâstâm
    moonnâđ+V+Der/tt+V+Ind+Prs+Sg1: monâttâm
    moonnâđ+V+Der/InchL+V+Ind+Prs+Sg1: monâškuáđám
    moonnâđ+V+Der/l+V+Ind+Prs+Sg1: monâlâm
    moonnâđ+V+Der/l+V+Ind+Prs+Sg3: moonnâl
    moonnâđ+V+Der/l+V+Ind+Prs+Du1: monâleen
    moonnâđ+V+Der/l+V+Ind+Prs+Pl3: monâleh
    moonnâđ+V+Der/l+V+Ind+Prs+ConNeg: moonnâl
    moonnâđ+V+Der/l+V+Ind+Prt+Sg1: monâlim
    moonnâđ+V+Der/l+V+Ind+Prt+Sg3: monâlij
    moonnâđ+V+Der/l+V+Ind+Prt+Pl3: monâlii
